臺灣桃園地方法院刑事判決
110年度侵簡上字第3號
上  訴  人  臺灣桃園地方檢察署檢察官
被      告  于雍  


上列上訴人因被告妨害性自主案件，不服本院中華民國110年6月
25日110年度審侵簡字第3號刑事簡易判決（起訴案號：109年度
偵字第30323號），提起上訴，本院管轄之第二審合議庭判決如
下：
    主  文
上訴駁回。
甲○緩刑貳年，緩刑期內付保護管束，且應於本判決確定之日起
壹年內，完成法治教育課程貳場次。
    事實及理由
一、本案經本院審理結果，認原審認事用法及量刑均無不當，應
    予維持，並引用如附件原審刑事簡易判決書記載之事實、證
    據及理由。
二、檢察官上訴意旨略以：原審判決被告甲○犯強制猥褻罪，處
    有期徒刑6月，如易科罰金，以新臺幣（下同）1,000元折算
    1日，然被告利用告訴人代號AW000–A109250號之成年女子對
    其之信任，明知告訴人之性向，仍趁告訴人朋友不在之際，
    對告訴人為如此嚴重之侵害犯行，致告訴人對人之信賴完全
    喪失，告訴人所受傷害不可謂不重，且被告於警詢及偵訊時
    否認犯罪，未積極與告訴人進行和解，亦未對告訴人為任何
    補償，犯後態度難謂良好，是原審判決量刑過輕等語。
三、按量刑輕重，係屬事實審法院得依職權自由裁量之事項，苟
    其量刑已以行為人之責任為基礎，並斟酌刑法第57條各款所
    列情狀，而未逾越法定刑度或有濫用權限情事，即不得任意
    指為違法。經查，原審審酌被告為逞一己私慾，竟違反告訴
    人意願而為強制猥褻行為，使告訴人身心受創，惟念及其犯
    罪後尚知坦承犯行，且被告與告訴人有洽談賠償或調解之意
    願，惜因被告提出50萬元之賠償金與告訴人之預期不符而不
    為告訴人所接受，雙方因金額差距而未能達成共識，而未與
    告訴人達成和解並賠償損失，兼衡被告無犯罪前科之素行，
    以及其於警詢自陳之教育程度、家庭經濟狀況等一切情狀，
    量處被告有期徒刑6月，並諭知易科罰金之折算標準，量刑
    未逾越法定刑度，亦未濫用自由裁量權限。至被告與告訴人
    於原審因賠償金額差距未能達成共識而調解不成立一情，亦
    有本院調解委員調解單及原審準備程序筆錄在卷足參，是檢
    察官上訴意旨所指各節，業經原審審酌本案犯罪所生損害程
    度與被告犯後態度等一切情狀而為量刑。況被告於本院審理
    時已與告訴人和解成立，且已給付和解金50萬元予告訴人，
    有本院110年度桃簡字第1092號和解筆錄影本及辦理刑事案
    件電話查詢紀錄表各1份在卷可證。從而，檢察官上訴指摘
    原審量刑過輕，為無理由，應予駁回。
四、被告前無犯罪紀錄，有臺灣高等法院被告全國前案紀錄表在
    卷可參，考量被告犯後尚知坦承犯行，且被告已與告訴人和
    解，並付清和解金，業如前述，足認被告犯後態度尚佳，具
    有悔意，本院衡酌上情，認被告經此偵審程序及科刑教訓後
    ，當知所警惕，因認本件對被告所宣告之刑以暫不執行為適
    當，爰依刑法第74條第1項第1款規定，併予宣告緩刑2年，
    以勵自新。又為使被告日後知曉尊重法治，經本院考量上開
    各項情狀，認除前開緩刑宣告外，尚有賦予被告一定負擔之
    必要，確保其記取教訓預防再犯之效，爰依刑法第74條第2
    項第8款之規定，命被告應於本判決確定之日起1年內，完成
    法治教育2場次。另本案被告所犯係屬刑法第91條之1所列之
    罪，且經本院為緩刑之宣告並命其完成法治教育，爰依刑法
    第93條第1項第1款、第2款規定，諭知被告於緩刑期間付保
    護管束，俾能由觀護人予以適當督促，以期符合本件緩刑之
    目的。
五、依刑事訴訟法第455條之1第1項、第3項、第368條、第373條
    ，判決如主文。
本案經檢察官朱秀晴提起公訴，檢察官洪鈺勛到庭執行職務。
中　　華　　民　　國　　111 　年　　6 　　月　　17　　日
                  刑事第十三庭審判長法  官  潘怡華
                                    法  官  簡方毅
                                    法　官　王兆琳
以上正本證明與原本無異。
不得上訴。
                                    書記官　鄭哲霖
中　　華　　民　　國　　111 　年　　6 　　月　　17　　日

附件：
臺灣桃園地方法院刑事簡易判決　　　　110年度審侵簡字第3號
公　訴　人　臺灣桃園地方檢察署檢察官
被　　　告　甲○　
選任辯護人　黃念儂律師
　　　　　　陳鴻元律師
　　　　　　李昱宗律師
上列被告因妨害性自主案件，經檢察官提起公訴（109年度偵字
第30323號），嗣因被告於準備程序中自白犯罪（110年度審侵訴
字第1號），本院合議庭裁定由受命法官獨任逕以簡易判決處刑
如下：
    主  文
甲○犯強制猥褻罪，處有期徒刑陸月，如易科罰金，以新臺幣壹
仟元折算壹日。
    事實及理由
一、甲○係蘇堉銘之舞蹈老師，代號AW000-A109250號之女子（真
    實姓名年籍詳卷，下稱A女）係蘇堉銘之友人，緣民國108年
    9月7日甲○與蘇堉銘所屬舞團至大陸地區上海市表演，斯時A
    女正以交換學生身分於上海市就學，乃至該舞團下榻之大陸
    地區上海市虹橋中心美居酒店拜訪蘇堉銘，並與蘇堉銘共同
    前往甲○之房間飲酒聊天，詎甲○於108年9月8日凌晨4時許，
    趁同房友人鄭志祥（綽號：灌強）於浴室洗澡、蘇堉銘亦暫
    時返回自己房間洗澡之際，見A女躺在床上休息，竟基於強
    制猥褻之犯意，上床徒手環抱A女，對A女口出「我要幫你恢
    復成異性戀，老師幫你檢查一下」等語，進而不顧A女以言
    語及肢體動作抗拒，對A女舔耳、摟腰，並自A女上衣下緣伸
    手進入胸罩內撫摸A女胸部，且將手下伸至A女內褲內（尚未
    觸碰至A女生殖器），藉以滿足其性慾，以此方式違反A女意
    願，對A女為強制猥褻行為1次得逞。嗣因A女以行動電話透
    過通訊軟體微信傳送求救訊息與蘇堉銘，經蘇堉銘到場後，
    A女始脫離現場。
二、證據名稱：
  ㈠被告甲○於警詢、偵訊及本院準備程序時之自白。
  ㈡告訴人A女於警詢、偵訊及本院準備程序時之證述。
  ㈢證人蘇堉銘、鄭志祥於警詢及偵訊時之證述。
  ㈣被害人A女繪製現場示意圖、告訴人A女與證人蘇堉銘之微信
    對話紀錄截圖、被告與告訴人A女之微信對話紀錄截圖、告
    訴人A女與友人林鈺珊之微信對話紀錄截圖、被告與證人蘇
    堉銘之微信對話紀錄截圖、（被害人）性侵案件真實姓名對
    照表。
三、論罪科刑：
  ㈠核被告所為，係犯刑法第224 條之強制猥褻罪。
  ㈡被告違反告訴人之意願環抱告訴人，並對告訴人舔耳、摟腰
    、撫摸其胸部，以及將手伸至告訴人內褲內等猥褻行為，係
    基於同一強制猥褻罪犯意下之接續行為，侵害單一法益，應
    論以一罪。
  ㈢爰審酌被告為逞一己私慾，竟違反告訴人意願而為強制猥褻
    行為，使告訴人身心受創，所為實屬不該。惟念及其犯罪後
    坦承犯行，態度尚可，且被告與告訴人雙方，雖有洽談賠償
    或調解之意願，惜因被告提出新臺幣50萬元之賠償金與告訴
    人之預期不符而不為告訴人所接受，雙方因金額差距而未能
    達成共識，迄今尚未與告訴人達成和解並賠償之損失。兼衡
    被告無犯罪前科之素行，及其於警詢自述之教育程度、家庭
    經濟狀況等一切情狀，量處如主文所示之刑，並諭知易科罰
    金之折算標準。至辯護人為被告請求緩刑之宣告乙節，經查
    ，被告前雖未曾因故意犯罪受有期徒刑以上刑之宣告，有臺
    灣高等法院被告前案紀錄表在卷可參，惟因雙方迄未能和解
    ，並徵得告訴人原諒，是並無以暫不執行為適當之情形，爰
    不予宣告緩刑，末此敘明。
四、應適用之法條：
    依刑事訴訟法第449條第2項、第3項、第454條第1項，刑法
    第224條、第41條第1項前段，逕以簡易判決處刑如主文。
五、如不服本判決，應於判決送達後20日內，向本院提出上訴狀
    ，上訴本院合議庭。
中    華    民    國   110    年    6     月    25    日
                    刑事審查庭    法  官  呂曾達
以上正本證明與原本無異。
如不服本判決，應於判決送達後20日內向本院提出上訴狀（應附
繕本）。
                                  書記官  楊淨雲
中    華    民    國   110    年    6     月    25    日
附錄本案論罪科刑依據之法條：
中華民國刑法第224 條
對於男女以強暴、脅迫、恐嚇、催眠術或其他違反其意願之方法
，而為猥褻之行為者，處6月以上5年以下有期徒刑。